臺灣臺北地方法院刑事判決　　　　　　　　　　　　　九十一年度易字第四四七號
　　公　訴　人　臺灣臺北地方法院檢察署檢察官
　　被　　　告　丁○○
右列被告因竊盜案件，經檢察官聲請簡易判決處刑（九十一年度偵字第三七一０號）
，嗣經本院刑事庭受理後（九十一年度簡字第九五三號），認為不宜以簡易判決處刑
，而簽移本院改以通常訴訟程序審理，本院判決如左：
    主  文
丁○○連續攜帶凶器毀越門扇竊盜，未遂，累犯，處有期徒刑拾月。
    事  實
一、丁○○曾於民國八十八年十月間因犯竊盜罪，經臺灣板橋地方法院判處有期徒刑
    八月確定，並已於九十年八月三十日執行完畢，詎其猶不知悔改，竟意圖為自己
    不法之所有，並基於概括之犯意，先於九十一年二月二十五日凌晨四時三十分許
    ，在臺北市○○○路○段二八九號「萊爾富便利商店」，利用店員不注意之際，
    竊取舒適牌刮鬍刀一支（價值新臺幣一百八十元），得手後即離去。復於同日上
    午六時二十分許，持其父親所有，於客觀上足以對他人之生命、身體構成危險，
    而可供兇器使用之鐵製之機車大鎖一把，毀壞設於臺北市○○○路○段二三三之
    一號一樓之「丙○○○」店之玻璃店門（毀損部分未據告訴），踰越該玻璃門進
    入店內欲竊取財物，並已著手於翻動財物，而將置於音響上之ＣＤ和鏡子搬至地
    上，且將音響之插頭拔掉，正欲將音響搬離之際，旋為警當場查獲，而未得手，
    並扣得前開機車大鎖一把及前開刮鬍刀一把。
二、案經臺北市政府警察局大安分局報請臺灣臺北地方法院檢察署檢察官偵查聲請簡
    易判決處刑，經本院刑事庭認不宜以簡易判決處刑，而改依通常程序審理。
    理  由
一、右揭竊取刮鬍刀一支之事實，業據被告丁○○於警訊時及本院審理中坦承不諱（
    見本院九十一年六月十九日審判筆錄第二頁），核與被害人乙○○於警訊時指訴
    之失竊情節及本院證述之情節相符（見偵查卷第十一頁反面，本院九十一年六月
    十九日訊問筆錄第二至四頁），並有贓物認領保管單一紙（見偵查卷第十三頁）
    附卷可稽，至被告雖矢口否認以機車大鎖打破玻璃門，而進入「丙○○○店」著
    手竊取財物未遂之犯行，並辯稱：伊本來想用刮鬍刀自殺，後來覺得刮鬍刀不好
    用，就打破玻璃，想用玻璃片自殺，後來發現有警察，恐因其打破玻璃之事被捕
    ，才從打破的店門鑽進去，結果警察就追進來云云，惟查，證人甲○○於本院調
    查時到庭結證稱：「（問：請描述你所看見現場狀況？）大門玻璃被打破，音響
    上的ＣＤ片及旁邊的鏡子被搬到地上，同事的公事包也是一樣，我們後門被打開
    ，因為聽警察說是小偷將後門打開，我只有看到這樣，但是東西沒有遺失。（問
    ：當天晚上你們離開公司內部是何狀況？）跟往常一樣，我們離開時公司是整齊
    的。」等語（見九十一年六月七日訊問筆錄第三頁、第四頁），並有現場照片六
    張附卷可參（附偵查卷第二十頁），倘如被告所辯其僅係欲取得玻璃門碎片自殺
    ，復因恐遭警逮捕始躲入店內，其殊無搬動店內物品之理。況被告於偵查中曾辯
    稱伊打破玻璃進入店內，原本是打算把東西弄亂就要離開云云，亦與其於本院所
    為陳述不相一致，顯見其所辯係事後卸責之詞，不足採信，本件事證已臻明確，
    被告犯行堪以認定。
二、被告丁○○於九十一年二月二十五日凌晨四時三十分許，進入「萊爾富便利商店
    」竊取舒適牌刮鬍刀一支，核其所為係犯刑法第三百二十條第一項之普通竊盜罪
    ；又其於同日上午六時二十分許，持扣案之機車大鎖一把，毀壞「丙○○○」店
    之玻璃店門，踰越該玻璃門進入店內欲竊取財物，並已著手於翻動搜尋財物之行
    為未果，經查，扣案之機車大鎖一把，經本院勘驗結果：係金屬製成，且重量重
    達一點二三一公斤，客觀上足以對他人之生命、身體造成危險，應屬兇器，此有
    勘驗筆錄及照片一張附卷可佐（見本院卷九十一年四月十八日勘驗筆錄），按刑
    法第三百二十一條第一項第三款攜帶凶器竊盜罪，祇需客觀上足對人之生命、身
    體、安全構成威脅，具有危險性之兇器均屬之，且祇須行竊攜帶此種具有危險性
    之兇器為已足，並不以攜帶之初有行兇之意圖為必要，最高法院七十九年台上字
    第五二五三號判例要旨參照，核其所為係犯刑法第三百二十一條第二項、第一項
    第二款、第三款攜帶凶器毀越門扇竊盜未遂罪。被告先後二次竊盜犯行，時間緊
    接，手段同一，地點密接，觸犯基本構成要件相同之罪名，顯係基於概括竊盜犯
    意反覆為之，應依連續犯之規定論以情節較重之攜帶凶器毀越門扇竊盜未遂罪，
    並加重其刑。又被告已著手於加重竊盜行為之實行，而未遂，爰依刑法第二十六
    條第一項前段之規定，按既遂犯之刑減輕之。末查，被告丁○○前曾於八十八年
    十月間因犯竊盜罪，經臺灣板橋地方法院判處有期徒刑八月確定，並已於九十年
    八月三十日執行完畢，此有臺灣高等法院檢察署刑案記錄簡覆表一份附卷可稽，
    其於五年內再犯本件有期徒刑以上之罪，核屬累犯，應刑法第四十七條之規定加
    重其刑，並依法先遞加後減之。爰審酌被告正值青壯不思正途，且其素行不良、
    其犯罪之目的、手段，對被害人所生之危害非鉅、犯罪後之態度等一切情狀，量
    處如主文所示之刑。至扣案之機車大鎖一把，雖係被告犯罪所用之物，惟為其父
    親所有，業據被告供明在卷（見九十一年六月七日訊問筆錄第四頁），復查無其
    他事證足證係被告所有，爰不另為沒收之宣告，附此敘明。
據上論斷，應依刑事訴訟法第四百五十二條、第二百九十九條第一項前段，刑法第五
十六條、第三百二十一條第二項、第一項第二款、第三款、第二十六條前段、第四十
七條，罰金罰鍰提高標準條例第一條前段，判決如主文。
本案經檢察官吳建輝到庭執行職務
中      華      民      國    九十一    年      七      月      四      日
                                      臺灣臺北地方法院刑事第六庭
                                          法  官  林  欣  蓉
右正本證明與原本無異。
如不服本判決，應於判決送達後十日內，向本院提出上訴狀。
                                          書記官  陳  泰  寧
中      華      民      國    九十一    年      七      月      九      日
附錄本案論罪科刑法條全文
中華民國刑法第三百二十條
 (普通竊盜罪、竊佔罪)
意圖為自己或第三人不法之所有，而竊取他人之動產者，為竊盜罪，處五年以下有期
徒刑、拘役或五百元以下罰金。
意圖為自己或第三人不法之利益，而竊佔他人之不動產者，依前項之規定處斷。
前二項之未遂犯罰之。
中華民國刑法第三百二十一條
 (加重竊盜罪)
犯竊盜罪而有左列情形之一者，處六月以上五年以下有期徒刑：
一  於夜間侵入住宅或有人居住之建築物、船艦，或隱匿其內而犯之者。
二  毀越門扇、牆垣或其他安全設備而犯之者。
三  攜帶兇器而犯之者。
四  結夥三人以上而犯之者。
五  乘火災、水災或其他災害之際而犯之者。
六  在車站或埠頭而犯之者。
前項之未遂罰之。
